【裁判字號】    89,交訴,92
【裁判日期】    890630
【裁判案由】    公共危險等
【裁判全文】
臺灣屏東地方法院刑事判決                          八十九年度交訴字第九二號
    公  訴  人  臺灣屏東地方法院檢察署檢察官
    被      告  乙○○
右列被告因公共危險等案件，經檢察官提起公訴（八十九年度偵字第二六二四號），
本院判決如左：
    主  文
乙○○服用酒類不能安全駕駛動力交通工具而駕駛，處有期徒刑貳月；又駕駛動力交
通工具肇事，致人受傷而逃逸，處有期徒刑陸月。應執行有期徒刑柒月；緩刑肆年。
被訴過失傷害部分公訴不受理。
    事  實
一、乙○○於民國（下同）八十九年四月二十五日下午五、六時許，在屏東縣牡丹鄉
    地區，與友人服用酒類之物後，於當晚十時三十分許，在吐氣所含酒精成分超過
    每公升一點０七亳克，已不能安全駕駛動力交通工具之下，仍自上述友人住處，
    無照駕駛車號ＷＧ－４９８６號自小客車外出，嗣沿屏東縣車城鄉○○路段，由
    牡丹往車城方向行駛時，乙○○原應注意車前狀況，並隨時採取必要之安全措施
    ，且依當時客觀情狀，並無不能注意之情事，詎黃山城竟疏於注意車前狀況，迨
    駛至車城鄉○○路二二三號前，撞及坐在路旁之甲○○，致甲○○受有頭部外傷
    、背部挫傷之傷害（傷害部分己撤回告訴）。乙○○駕車肇事撞傷甲○○後，竟
    不立即報案將甲○○送醫，而另行起意，駕車逃逸，嗣經路人攔截後始停車。
二、案經甲○○訴請屏東縣警察局恆春分局報請臺灣屏東地方法院檢察署檢察官偵查
    起訴。
    理  由
壹、有罪部分：
一、右揭事實，業據被告乙○○於審理中坦承於右揭時地酒後駕車肇事，致人受傷而
    逃逸等情不諱，核與告訴人甲○○指訴之情節相符，而被告肇事後，經警作吐氣
    酒精濃度測試為每公升一點０七亳克，有酒精濃度測試值乙紙在卷可參。告訴人
    甲○○因本件車禍受傷，亦有南門醫院診斷證明書乙紙附卷可憑。按駕駛人應注
    意車前狀況，並隨時採取必要之安全措施；及飲酒後，其吐氣所含酒精成分超過
    每公升０點二五亳克以上者，不得開車；道路交通安全規則第九十四條第三項、
    第一百十四條第二款分別定有明文。被告於前揭時地駕駛車輛，疏未注意車前狀
    況，並酒後駕車，且肇事後，其吐氣酒精濃度為每公升一點０七亳克，顯已不能
    安全駕駛，其亦自承有頭暈現像，經查，肇事當時道路，平直良好、柏油路面、
    無缺陷、無障礙物，天候晴、夜間有照明、視距良好，有道路交通事故調查報告
    表所載之紀錄可憑，客觀上被告並無不能注意之情形，被告因未注意而撞及在路
    旁之告訴人致其頭部受傷及背部挫傷，其有過失情節至為明顯。告訴人因本件車
    禍受傷，與被告之過失行為間並有相當因果關係，而被告肇事致告訴人受傷後，
    不下車查看並送告訴人就醫，竟仍續駕車逃逸而為附近之人攔下，因此，被告犯
    行洵堪認定。
二、核被告所為，係犯刑法第一百八十五條之三及第一百八十五條之四之罪，所犯上
    開二罪，犯意各別，行為互異，構成要件不同，應分論併罰。茲審酌被告酒醉駕
    車，無視政府法令宣導及社會大眾生命、財產之安全，肇事致他人受傷後竟駕車
    逃逸，惡性重大，惟犯後坦承犯行，態度良好，己與被害人達成民事和解等情，
    爰分別量處如主文所示之刑，並定其應執行刑，以為懲儆。又其中風之妻及就學
    之女兒，亟須其扶養照顧，有殘障手冊、戶籍謄本及福興村村長之證明書等在卷
    可憑，其前此雖曾於八十二年間因妨害公務，被法院判處有期徒刑三月，並於八
    十二年六月二十一日執行完畢後，五年以內未曾受有期徒刑以上刑之宣告，有臺
    灣屏東地方法院檢察署刑案資料查註紀錄表附卷可憑，經此偵審程序及刑之宣告
    後當知警惕，信無再犯之虞，本院認其刑之宣告以暫不執行為適當，並宣告緩刑
    四年以啟自新之機，以觀後效。
貳、公訴不受理部分：
一、公訴意旨略謂：乙○○於八十九年四月二十五日下午五、六時許，，無照駕駛車
    號ＷＧ－４９８６號自小客車，沿屏東縣車城鄉○○路段，由牡丹往車城方向行
    駛時，乙○○原應注意車前狀況，並隨時採取必要之安全措施，且依當時客觀情
    狀，並無不能注意之情事，詎乙○○竟疏於注意車前狀況，迨駛至車城鄉○○路
    二二三號前，撞及坐在路旁之甲○○，致甲○○受有頭部外傷、背部挫傷之傷害
   。
二、按告訴乃論之罪，告訴人於第一審辯論終結前，得撤回其告訴；又告訴經撤回者
    ，法院應諭知不受理之判決，刑事訴訟法第二百三十八條第一項，及第三百零三
    條第三款定有明文。
三、本件被告乙○○因過失傷害案件，經檢察官提起公訴，認被告係犯刑法第二百八
    十四條第一項前段之過失傷害罪，依同法第二百八十七條前段之規定須告訴乃論
    。茲據告訴人甲○○於本院審理中，聲請撤回其告訴，揆諸前開說明，爰依刑事
    訴訟法第三百零三條第三款為諭知不受理之判決。
據上論斷，應依刑事訴訟法第二百九十九條第一項前段、第三百零三條第三款，刑法
第一百八十五條之三、第一百八十五條之四、第五十一條第五款、第七十四條第二款
，判決如主文。
本案經檢察官楊挺宏到庭執行職務。
中      華      民      國      八十九      年    六    月    三十      日
                                      臺灣屏東地方法院交通法庭
                                              法  官  夏  金  郎
右正本證明與原本無異。
對於本判決如有不服應於收受送達後十日內向本院提出上訴書狀上訴於台灣高等法院
高雄分院並按他造當事人之人數附具繕本。
                                              書記官   謝博興
中      華      民      國      八十九      年    六    月    三十      日
附錄本判決論罪之法條：
刑法第一百八十五條之三：服用毒品、麻醉藥品、酒類或其他相類之物，不能安全駕
                        駛動力交通工具而駕駛者，處一年以下有期徒刑、拘役或
                        三萬元以下罰金。
刑法第一百八十五條之四：駕駛動力交通工具肇事，致人死傷而逃逸者，處六月以上
                        五年以下有期徒刑。


司法院資訊處製作；財團法人民間司法改革基金會備份。
